【裁判字號】    89,婚,527
【裁判日期】    890705
【裁判案由】    履行同居
【裁判全文】
臺灣臺中地方法院民事判決  八十九年度婚字第五二七號
    原      告  甲○○
    被      告  乙○○
右當事人間請求履行同居事件，本院判決如左：
    主      文
被告應與原告同居。
訴訟費用由被告負擔。
    事      實
甲、原告方面：
    一、聲明：如主文所示。
    二、陳述：兩造婚姻關係存續中，不料被告竟於民國八十九年二月十六日無故離
              家，拒與原告履行同居生活，未返家照顧小孩、家庭。經原告四處尋
              訪，仍無下落，原告乃向警局報請協尋，被告顯然違背同居義務，為
              此提起本件訴訟。
    三、證據：提出戶口名簿、受理查尋人口案件登記表（均為影本）各一份為證。
乙、被告方面：
    一、聲明：駁回原告之訴。
    二、陳述：因生活壓力太大，兩造生活時間也不一樣，雙方無法調適，被告沒有
              辦法與原告住在一起。不是嫌棄原告沒有錢，是原告不夠尊重被告，
              打過被告。不考慮回去與原告住，被告自己住外面可以考慮自己的經
              濟問題，不想讓原告知道上班地點，因原告會去亂，原告不相信被告
              。
    理      由
一、原告主張兩造婚姻關係存續中，不料被告竟於八十九年二月十六日無故離家，拒
    與原告履行同居生活，未返家照顧小孩、家庭。經原告四處尋訪，仍無下落，原
    告乃向警局報請協尋，被告顯然違背同居義務之事實，業據提出戶口名簿、受理
    查尋人口案件登記表附卷可稽，被告復自承：沒有辦法與原告住在一起，不考慮
    回去與原告住等語，是原告此部分主張堪信為真。
二、按夫妻互負同居之義務，但有不能同居之正當理由者，不在此限，民法第一千零
    一條有明文規定。而所謂同居義務，乃謂因婚姻而生之一切生活義務，即應同住
    一家而經營共同生活關係之義務。本件兩造為夫妻，渠等基於婚姻之本質原既互
    有同居之義務，今原告起訴請求被告履行同居義務，被告拒絕履行，玆所應審究
    者，厥為被告是否有不能同居之正當理由。經查，被告雖抗辯：因生活壓力太大
    ，兩造生活時間也不一樣，雙方無法調適，原告不夠尊重被告，不相信被告，也
    打過被告云云，惟未能舉證以實其說，所辯即非可採，是被告尚難執此為由即謂
    夫妻間有不能同居之正當理由。
三、婚姻關係之本質，原是付出多於享受、容忍多於要求。本件被告既無法舉證證明
    兩造確已達無法溝通，互為退讓，以和諧共營家庭生活之程度，則於法律上甚或
    人倫秩序上均無容許其別居狀態繼續存在之理。從而，本件被告既無不能履行同
    居義務之正當理由，原告依民法第一千零一條規定訴請被告履行同居，依法應予
    准許。
四、據上論結，本件原告之訴為有理由，依民事訴訟法第七十八條判決如主文。
中      華      民      國    八十九    年      七      月     廿五     日
                                      臺灣臺中地方法院家事法庭
~B法      官  林清吟
右為正本係照原本作成
如對本判決上訴應於判決送達後廿日向本院提出上訴狀
中      華      民      國    八十九    年      七      月     廿五     日
~B法院書記官


司法院資訊處製作；財團法人民間司法改革基金會備份。
